臺灣高等法院刑事裁定
109年度抗字第1382號
抗  告  人  
即受刑人    黃閔誠


上列抗告人因聲請定其應執行刑案件，不服臺灣桃園地方法院中
華民國109年7月27日裁定（109年度聲字第2850號），提起抗告
，本院裁定如下：
    主  文
抗告駁回。                                             
    理  由
一、抗告人即受刑人黃閔誠提起本件抗告，其抗告書狀固記載「
    刑事聲明上訴狀」，然案號欄則記載「109年度聲字第2850
    號」，究其真意，應認係對原審法院109年度聲字第2850號
    裁定提出抗告，合先敘明。
二、原裁定意旨略以：受刑人因犯詐欺、傷害等案件，分別經臺
    灣新北地方法院、原審法院判處如附表所示之罪、刑確定，
    有本院被告前案紀錄表、附表所示之各刑事判決可稽。原審
    審核受刑人所犯如附表編號2至4所示之罪，均係於附表編號
    1所示之判決確定日期（民國109年1月21日）前為之，且原
    審為最後事實審，認檢察官之聲請為正當，應予准許。爰考
    量受刑人如附表所示各刑之外部限制、各罪之法律目的、受
    刑人違反之嚴重性及貫徹刑法量刑公平正義理念之內部限制
    等情，定應執行刑為拘役110日，並諭知易科罰金之折算標
    準。另說明如附表編號1至2所示拘役，雖已易科罰金執行完
    畢，仍應先定其應執行刑，再於執行時扣除已執行之部分，
    不致影響受刑人權益等語。
三、抗告意旨略以：原審裁定應執行拘役110日，易科罰金新臺
    幣1,000元換算1日，抗告人無力償還。因家中僅抗告人1人
    維持家計，家母年邁、女兒剛滿3歲，均需人照料，抗告人
    為單親家庭，擔心入監服刑小孩與母親無人照顧，懇請能聲
    請以易科罰金分期或改以勞動服務償還等語。
四、按數罪併罰合併定應執行刑之制度目的，在就所犯數罪，以
    各罪宣告刑為基礎，合併後綜合評價犯罪人最終應具體實現
    多少刑罰，方符合罪責相當要求並達刑罰目的。刑法第51條
    明定數罪併罰之方法，就宣告多數拘役者，於該條第6款所
    定界限內，其衡酌之裁量因子為何，法無明文。惟依其制度
    目的，應綜合評價各罪類型、關係、法益侵害之綜合效果，
    考量犯罪人個人特質，認應對之具體實現多少刑度，即足達
    到矯治教化之必要程度，並符罪責相當原則，以緩和宣告刑
    可能存在之不必要嚴苛。此裁量權之行使，屬實體法上賦予
    法院依個案裁量之職權，如所為裁量未逾法定刑範圍，且無
    違背制度目的、公平正義或濫用裁量權情形，即無違法可言
    。
五、經查：
  ㈠抗告人所犯如附表所示各罪，先後經臺灣新北地方法院及臺
    灣桃園地方法院判決如附表所示之刑，並均確定在案，有各
    該判決及本院被告前案紀錄表在卷可稽。又抗告人所犯各罪
    所處均屬得易科罰金之拘役，而無刑法第50條第1項但書所
    列情形，不待抗告人之請求即得聲請定其應執行之刑。原審
    經審核卷證結果，認檢察官聲請為正當，就抗告人所犯如附
    表所示各罪，在各宣告刑中之最長期（拘役50日）以上，刑
    法第51條第6款所定外部界限（拘役120日）以下，為衡酌，
    據此定其應執行之刑為拘役110日。經核並未逾越刑法第51
    條第6款所定法律之外部性界限，亦未逾越附表編號1、2所
    示之罪與編號3、4所示之罪各自所定應執行刑（拘役50日、
    65日）之總和即拘役115日之內部性界限。並已考量抗告人
    如附表所示各刑之外部限制、各罪之法律目的、受刑人違反
    之嚴重性及貫徹刑法量刑公平正義理念之內部限制等情，是
    原審所為刑之量定，核屬法院裁量職權之適法行使，與法並
    無不合。
  ㈡又本件原裁定已諭知易科罰金之折算標準，如抗告人確實無
    力一次繳納罰金，自可向執行檢察官聲請罰金分期付款或易
    服社會勞動，惟是否准許，屬檢察官依職權於刑之執行時之
    指揮事項，要與本件定應執行刑之裁定是否合法妥適無涉，
    亦非應由法院審酌之事項。是抗告人以其因單獨負擔家計又
    需照顧老母及幼女，無力一次繳納易科罰金，請求易科罰金
    分期或易服社會勞動云云提起抗告，為無理由，應予駁回。
據上論斷，應依刑事訴訟法第412條，裁定如主文。
中　　華　　民　　國　　109 　年　　8 　　月　　26　　日
                  刑事第十四庭  審判長法　官  黃斯偉
                                      法　官  紀凱峰
                                      法　官  黎惠萍
以上正本證明與原本無異。
不得再抗告。
                                      書記官  李格瑤
中　　華　　民　　國　　109 　年　　8 　　月　　27　　日